# 专用设备投资额结转抵免的部分是否需要确认递延所得税资产

提问人：安好 时间：2019-04-30 15:42:00
根据 2008 年 1 月 1 日施行的《企业所得税法》，企业购置环境保护专用设备的投资额，可以按照一定比例实行税额抵免。国务院颁布的《企业所得税法实施条例》中进一步明确，企业购置并实际使用列入《环境保护专用设备企业所得税优惠目录》范围内的环境保护专用设备的，该专用设备投资额的 10 ％可以从企业当年的应纳税额中抵免；当年不足抵免的，可以在后 5个纳税年度中结转抵免。
请教陈版及各位老师，对于当年不足抵免、可以在后 5 个纳税年度中结转抵免的部分，会计上是否需要确认递延所得税资产，谢谢！

回答人：chenyiwei
根据《企业会计准则第 18 号——所得税》第十五条：“企业对于能够结转以后年度的可抵扣亏损和税款抵减，应当以很可能获得用来抵扣可抵扣亏损和税款抵减的未来应纳税所得额为限，确认相应的递延所得税资产。”。
此处可以结转以后年度继续抵减应纳税额的额度就属于上文中的 “可结转以后年度的税款抵减”，在确保未来抵减年限内可产生足够多的应纳税所得额的前提下，可确认递延所得税资产。